---
title: "Estadistica - Trabajo Practico 1"
author: "Ezequiel Nuske y Vanessa Gaudino"
output:
  pdf_document: default
  html_document:
    df_print: paged
---

```{r setup, include=FALSE}
knitr::opts_chunk$set(echo = TRUE)
setwd('./world-happiness')
db19 <- read.csv('2019.csv', head=TRUE, sep=',', na=NA)
db18 <- read.csv('2018.csv', head=TRUE, sep=',', na=NA)
db17 <- read.csv('2017.csv', head=TRUE, sep=',', na=NA)
db16 <- read.csv('2016.csv', head=TRUE, sep=',', na=NA)
db15 <- read.csv('2015.csv', head=TRUE, sep=',', na=NA)
nuevo<-c('Ranking','Country',"Score",
         'GDP','Social','H&L Expectancy',
         'Freedom', "Generosity",'Corruption')
#verificamos q alinen los nuevos nombres
cbind(colnames(db19),nuevo)
colnames(db19)<-nuevo
db19$Year<-2019
head(db19)
cbind(colnames(db18),nuevo)
colnames(db18)<-nuevo
db18$Year<-2018
viejo<-c("Country","Ranking","Score",
         "hi","lo","GDP",
         "Family","H&L Expectancy","Freedom",
         "Generosity","Corruption","Dystopia")
cbind(colnames(db17),viejo)
colnames(db17)<-viejo
db17$Year<-2017
viejo<-c("Country","Region","Ranking",
         "Score","lo","hi",
         "GDP","Family","H&L Expectancy",
         "Freedom","Corruption","Generosity",
         "Dystopia")
cbind(colnames(db16),viejo)
colnames(db16)<-viejo
db16$Year<-2016
viejo<-c("Country","Region","Ranking",
         "Score","SE","GDP",
         "Family","H&L Expectancy","Freedom",
         "Corruption","Generosity","Dystopia")
cbind(colnames(db15),viejo)
colnames(db15)<-viejo
db15$Year<-2015
columnas.comunes<-colnames(db19)
columnas.comunes<-columnas.comunes[columnas.comunes%in%colnames(db18)]
columnas.comunes<-columnas.comunes[columnas.comunes%in%colnames(db17)]
columnas.comunes<-columnas.comunes[columnas.comunes%in%colnames(db16)]
columnas.comunes<-columnas.comunes[columnas.comunes%in%colnames(db15)]
unificado<-rbind(db19[,columnas.comunes],db18[,columnas.comunes],db17[,columnas.comunes],db16[,columnas.comunes],db15[,columnas.comunes])
```

## Reporte de Felicidad Mundial

The World Happiness Report es un reporte realizado en el marco de la ONU con el cual se busca medir la felicidad de las regiones o países basados en la data recolectada por el Gallup World Poll. Para ello se le asigna un puntaje a distintos factores de la vida cotidiana que van desde lo económico hasta lo social. Esta medición permite realizar un ranking sobre los países entrevistados, actualmente intervienen 156 países de todo el mundo. De acuerdo a lo informado en la web el intervalo de confidencia es del 95%, entrevistando típicamente a 1000 personas por país, incrementado a la muestra a 3000 en el caso de aquellos países recurrentes. (fuente: <https://www.kaggle.com/unsdsn/world-happiness>)

The World Happiness Report se realiza desde el año 2012, siendo la población la totalidad de reportes realizados a la fecha, para este trabajo hemos tomado como muestra los datos de los años 2015 al 2019.

Adicionalmente, a lo largo de los años se midieron distintas variables como: Country, Happiness Rank, Happiness Score, Whisker high, Whisker low, Economy – GDP per Capital, Family, Social, Health and Life Expectancy, Freedom of making choices, Generosity,   Trust and Government Corruption, Dystopia y Residual.

Para lograr una homogeneidad de los datos se utilizaron solo las siguientes variables: Happines Rank (Ranking), Happines Score (Score), Economy – GDP per Capital (GDP), Health and Life Expectancy (H&L Expectancy), Freedom of making choices (Freedom), Generosity, Trust and Government Corruption (Corruption). Se han seleccionado los resultados de Argentina y Noruega para lograr una comparación con la mediana histórica durante los años en análisis. 

```{r columnas.comunes}
 columnas.comunes
```
## Analisis de Covariables
```{r}
#Forzar Corrupcion a numerico
unificado$Corruption<-as.numeric(as.character(unificado$Corruption))
solo.covariables<-unificado[,c("Score","GDP","H&L Expectancy",
                   "Freedom","Generosity","Corruption")]
str(solo.covariables)
resumen<-apply(solo.covariables,2,function(x){
                     x<-x[!is.na(x)]
                     
                     return(c(
                       max(x),
                       mean(x),
                       median(x),
                       min(x),
                       diff(range(x)),
                       var(x),
                       sd(x),
                       IQR(x),
                       mad(x)
                              ))
                   })
rownames(resumen)<-c("Maximo","Media","Mediana","Minimo","Amplitud",
                     "Varianza","Desvio std.","Rango Interc.",
                     "Desv. Med. Abs.")
```
```{r echo=FALSE,results='asis'}
library(knitr)
kable(signif(resumen,digits = 3))
```


## Histogramas de las Covariables

Se realizaron los histogramas correspondientes a todos las covariables descriptas entre los años 2015 y 2019.
```{r score, echo=FALSE}
hist(unificado$Score,col = "cornflowerblue",lty="blank",
     main = "Histograma Score",xlab = "Score",ylab = "Frecuencia")
abline(v=unificado$Score[unificado$Country=="Argentina"&unificado$Year==2019],
       col="orange",lty="dashed",lwd=2)
legend(2.5,120,legend = c("AR 19"),col=c("Orange"),lwd=c(2),lty = c("dashed"))
#shapiro.test(unificado$Score)
```

```{r GDP, echo=FALSE}
hist(unificado$GDP,col = "cornflowerblue",lty="blank",
     main = "Histograma GDP",xlab = "GDP",ylab = "Frecuencia")
abline(v=unificado$GDP[unificado$Country=="Argentina"&unificado$Year==2019],
       col="orange",lty="dashed",lwd=2)
legend("topright",legend = c("AR 19"),col=c("Orange"),lwd=c(2),lty = c("dashed"))
#shapiro.test(unificado$GDP)
```

```{r HL, echo=FALSE, paged.print=FALSE}
hist(unificado$`H&L Expectancy`,col = "cornflowerblue",lty="blank",
     main = "Histograma H & L Expectancy",xlab = "Score",ylab = "Frecuencia")
abline(v=unificado$`H&L Expectancy`[unificado$Country=="Argentina"&unificado$Year==2019],
       col="orange",lty="dashed",lwd=2)
legend("topleft",legend = c("AR 19"),col=c("Orange"),lwd=c(2),lty = c("dashed"))
#shapiro.test(unificado$`H&L Expectancy`)
```

```{r Freedom, echo=FALSE}
hist(unificado$`Freedom`,col = "cornflowerblue",lty="blank",
     main = "Histograma Freedom",xlab = "Score",ylab = "Frecuencia")
abline(v=unificado$`Freedom`[unificado$Country=="Argentina"&unificado$Year==2019],
       col="orange",lty="dashed",lwd=2)
legend("topleft",legend = c("AR 19"),col=c("Orange"),lwd=c(2),lty = c("dashed"))
```

```{r, echo=FALSE}
hist(unificado$`Generosity`,col = "cornflowerblue",lty="blank",
     main = "Histograma Generosity",xlab = "Score",ylab = "Frecuencia")
abline(v=unificado$`Generosity`[unificado$Country=="Argentina"&unificado$Year==2019],
       col="orange",lty="dashed",lwd=2)
legend("topright",legend = c("AR 19"),col=c("Orange"),lwd=c(2),lty = c("dashed"))
```

```{r Corruption,echo=FALSE}
hist(unificado$`Corruption`,col = "cornflowerblue",lty="blank",
     main = "Histograma Corruption",xlab = "Score",ylab = "Frecuencia")
abline(v=unificado$`Corruption`[unificado$Country=="Argentina"&unificado$Year==2019],
       col="orange",lty="dashed",lwd=2)
legend("topright",legend = c("AR 19"),col=c("Orange"),lwd=c(2),lty = c("dashed"))
#shapiro.test(unificado$Corruption)
```

## Analisis de Tendencias

```{R Tendencia Ranking ,echo=FALSE}
solo.argentina<-unificado[unificado$Country=="Argentina",]
solo.noruega<-unificado[unificado$Country=="Norway",]
mediana<-aggregate(unificado$Score,by=list(unificado$Year),FUN=median)
plot(solo.argentina$Year,solo.argentina$Ranking,col="Orange",
     main = "Tendencia Ranking",
     frame.plot = FALSE,
     ylim = c(1,50),
     type="l",lwd=2,xlab="Años",ylab = "Ranking")
lines(solo.noruega$Year,solo.noruega$Ranking,col="Blue",lwd=2)
legend("topleft",legend = c("Argentina","Noruega"),col=c("Orange","Blue"),lwd=c(2,2),lty = c("solid","solid"))
```
```{r tendencia,echo=FALSE}
plot(solo.argentina$Year,solo.argentina$Score,col="Orange",
     main = "Tendencia Score",
     frame.plot = FALSE,
     ylim = c(4,8),
     type="l",lwd=2,xlab="Años",ylab = "Score")
lines(solo.noruega$Year,solo.noruega$Score,col="Blue",
      type="l",lwd=2,xlab="Años",ylab = "Score")
lines((aggregate(unificado$Score,by=list(unificado$Year),FUN=median)),col="Grey",
      type="l",lwd=2,xlab="Años",ylab = "Score")
legend("bottomleft",legend = c("Argentina","Noruega","Mediana"),col=c("Orange","Blue","Grey"),lwd=c(2,2,2),lty = c("solid","solid","solid"))
```


```{r tendencia GDP, echo=FALSE}
plot(solo.argentina$Year,solo.argentina$GDP,col="Orange",
     main = "Tendencia GDP",
     frame.plot = FALSE,
     ylim = c(0,2),
     type="l",lwd=2,xlab="Años",ylab = "GDP")
lines(solo.noruega$Year,solo.noruega$GDP,col="Blue",
      type="l",lwd=2,xlab="Años",ylab = "GDP")
lines((aggregate(unificado$GDP,by=list(unificado$Year),FUN=median)),col="Grey",
      type="l",lwd=2,xlab="Años",ylab = "GDP")
legend("bottomleft",legend = c("Argentina","Noruega","Mediana"),col=c("Orange","Blue","Grey"),lwd=c(2,2,2),lty = c("solid","solid","solid"))
```


```{r tendenciaHL, echo=FALSE}
plot(solo.argentina$Year,solo.argentina$'H&L Expectancy',col="Orange",
     main = "Tendencia H & L Expectancy",
     frame.plot = FALSE,
     ylim = c(0,2),
     type="l",lwd=2,xlab="Años",ylab = "H&L Expectancy")
lines(solo.noruega$Year,solo.noruega$'H&L Expectancy',col="Blue",
      type="l",lwd=2,xlab="Años",ylab = "H&L Expectancy")
lines((aggregate(unificado$'H&L Expectancy',by=list(unificado$Year),FUN=median)),col="Grey",
      type="l",lwd=2,xlab="Años",ylab = "H&L Expectancy")
legend("topleft",legend = c("Argentina","Noruega","Mediana"),col=c("Orange","Blue","Grey"),lwd=c(2,2,2),lty = c("solid","solid","solid"))
```


```{r tendenciaFreedom, echo=FALSE}
plot(solo.argentina$Year,solo.argentina$Freedom,col="Orange",
     main = "Tendencia Freedom",
     frame.plot = FALSE,
     ylim = c(0,1.5),
     type="l",lwd=2,xlab="Años",ylab = "Freedom")
lines(solo.noruega$Year,solo.noruega$Freedom,col="Blue",
      type="l",lwd=2,xlab="Años",ylab = "Freedom")
lines((aggregate(unificado$Freedom,by=list(unificado$Year),FUN=median)),col="Grey",
      type="l",lwd=2,xlab="Años",ylab = "Freedom")
legend("topleft",legend = c("Argentina","Noruega","Mediana"),col=c("Orange","Blue","Grey"),lwd=c(2,2,2),lty = c("solid","solid","solid"))
```


```{r tendenciaGenerosity, echo=FALSE}
plot(solo.argentina$Year,solo.argentina$Generosity,col="Orange",
     main = "Tendencia Generosity",
     frame.plot = FALSE,
     ylim = c(0,1),
     type="l",lwd=2,xlab="Años",ylab = "Generosity")
lines(solo.noruega$Year,solo.noruega$Generosity,col="Blue",
      type="l",lwd=2,xlab="Años",ylab = "Generosity")
lines((aggregate(unificado$Generosity,by=list(unificado$Year),FUN=median)),col="Grey",
      type="l",lwd=2,xlab="Años",ylab = "Generosity")
legend("topleft",legend = c("Argentina","Noruega","Mediana"),col=c("Orange","Blue","Grey"),lwd=c(2,2,2),lty = c("solid","solid","solid"))
```


```{r TendenciaCorruption, echo=FALSE}
plot(solo.argentina$Year,solo.argentina$Corruption,col="Orange",
     main = "Tendencia Corruption",
     frame.plot = FALSE,
     ylim = c(0,1),
     type="l",lwd=2,xlab="Años",ylab = "Corruption")
lines(solo.noruega$Year,solo.noruega$Corruption,col="Blue",
      type="l",lwd=2,xlab="Años",ylab = "Corruption")
lines(aggregate(unificado$Corruption,by=list(unificado$Year),FUN=function(x){
    return(median(x,na.rm = TRUE))
  }),col="Grey",
      type="l",lwd=2,xlab="Años",ylab = "Corruption")
legend("topleft",legend = c("Argentina","Noruega","Mediana"),col=c("Orange","Blue","Grey"),lwd=c(2,2,2),lty = c("solid","solid","solid"))
```